臺灣桃園地方法院刑事判決　　　　　　　94年度訴字第1603號
公　訴　人　台灣桃園地方法院檢察署檢察官
被　　　告　甲○○
上列被告因竊盜等案件，經檢察官提起公訴（94年度偵字第3220
號），本院判決如下：
    主  文
本件公訴不受理。
    理  由
一、公訴意旨略以：被告甲○○基於意圖為不法所有之竊盜概括
    犯意，或單獨，或與鄒建義（另移送併辦）基於犯意聯絡，
    以爬上電桿，持客觀上足供兇器使用之鐵剪工具剪斷電線方
    式，連續於附件起訴書所載附表所示之時、地，竊取如起訴
    書所載附表所示臺灣電力公司（以下稱臺電公司）所有供民
    生使用之電用電纜線，而妨害公眾之電氣事業使用，並於得
    手後以每公斤新台幣（下同）七十四元至九十元不等代價，
    陸續出售予不知情之「大港口資源回收場」負責人郭益明、
    「政龍資源回收場」負責人楊文志，以朋分花用。嗣於94年
    7 月13日晚上10時30分許，在桃園縣中壢市○○路264 巷11
    弄86號內，為警查獲，並扣得被告甲○○所有供剝除電纜線
    皮所用之美工刀1 把，因認被告甲○○涉犯刑法第321 條第
    1 項第3 款之加重竊盜罪嫌及同法第188 條妨害公用事業之
    罪嫌，而被告甲○○以一行為觸犯上開二罪名，為想像競合
    犯，應從一重之加重竊盜罪論處等語。
二、按已經提起公訴或自訴之案件，在同一法院重行起訴者，應
    諭知不受理之判決，刑事訴訟法第303 條第2 款定有明文。
    檢察官就犯罪事實之一部起訴者，其效力及於全部，即無從
    就其他部分再行起訴，如在同一法院再就連續犯之其他部分
    犯罪事實，再行起訴，即應諭知不受理之判決（最高法院48
    年度台上字第148 號及53年度台上字第1383號判決意旨可資
    參考）。
三、經查：
(一)、被告甲○○前涉與鄒建義、林玉龍共同於93年11月底某日、
    同年12月初某日、同年12月26日，先後三次，在桃園縣龍潭
    鄉○○路○ 段75巷口張宗益任職之宜誠龍潭3 期工地，以所
    攜帶外觀上堪為凶器之破壞剪1 把，竊取該工地電箱內由張
    宗益所管領之長度合計約590 公尺之銅電，嗣經警循線偵悉
    上情，案經台灣桃園地方法院檢察署檢察官以被告甲○○涉
    犯刑法第321 條第1 項第3 款之竊盜罪嫌，於94年3 月31日
    ，以94年度偵字第2230號提起公訴，並於94年5 月2 日繫屬
    於本院，現由本院以94年度易字第530 號審理中（下稱業經
    起訴之前案）；被告甲○○另亦自93年10月15日起，至94
    年4 月26日止，或單獨，或與鄒建義等人共同，先後在桃園
    縣龍潭鄉、八德市、平鎮市等處，持客觀上足供兇器使用之
    鐵剪工具剪斷電線，連續多次，竊取臺電公司所有供民生使
    用之電用電纜線，嗣經警先後循線或當場查獲，而查悉上情
    ，案經台灣桃園地方法院檢察署檢察官以被告甲○○涉犯刑
    法第321 條第1 項第3 款之竊盜罪嫌，且與前開業經起訴之
    前案有連續犯裁判上一罪之關係，遂先後於94年5 月4 日，
    以臺灣桃園地方法院檢察署94年5 月3 日乙○惟冬偵字第
    6671號函；於94年5 月4 日，以臺灣桃園地方法院檢察署94
    年5 月4 日乙○惟冬偵字第7243號函；於94年5 月6 日，以
    臺灣桃園地方法院檢察署94年5 月4 日乙○惟冬偵字第6909
    號函；於94年7 月5 日，以臺灣桃園地方法院檢察署94年7
    月4 日乙○惟張偵字第11271 號函；於94年7 月26日，以臺
    灣桃園地方法院檢察署94年7 月21日乙○惟霜偵字第7917號
    函；於94年8 月24日，以臺灣桃園地方法院檢察署94年8 月
    24日乙○惟精偵字第14332 號函移送本院94年度易字第530
    號併辦（下稱業經移送併辦之前案）等情，有業經起訴前案
    之起訴書、臺灣桃園地方法院檢察署94年5 月2 日乙○惟霜
    偵字第2230號函影本（其上有本院收文之公文章戳）；業經
    移送併辦之前案之臺灣桃園地方法院檢察署乙○惟冬偵字第
    6671號、乙○惟冬偵字第7243號、乙○惟冬偵字第6909 號
    、乙○惟張偵字第11271 號、乙○惟霜偵字第79 17 號、乙
    ○惟精偵字第1433 2號函及所附併辦意旨書、臺灣高等法院
    被告前案紀錄表各一份在卷可稽。
(二)、本案被告甲○○，係自94年6 月18日起，至同年7 月13日止
    ，或單獨，或與鄒建義共同，先後在桃園縣八德市、平鎮市
    、中壢市、大溪鎮、台北縣三峽鎮等處，持客觀上足供兇器
    使用之鐵剪工具剪斷電線，連續24次，竊取臺電公司所有供
    民生使用之電用電纜線，涉犯刑法第321 條第1 項第3 款之
    加重竊盜罪嫌及同法第188 條妨害公用事業之罪嫌，案經臺
    灣桃園地方法院檢察署檢察官於94年8 月9 日，以94年偵字
    第12791 號提起公訴，於94年8 月17日繫屬本院，經本院以
    94年度訴字第1603號受理在案，亦有本案起訴書、本案本院
    收狀章戳各一份在卷可參。
(三)、綜觀前開業經起訴與移送併辦之前案，起訴及移送併辦之罪
    名同一，業經起訴之前案犯罪時間，在業經移送併辦之前案
    犯罪時間之間，起訴及移送併辦所竊得之財物亦同為電纜線
    等物，犯罪手法亦均是以鐵剪剪斷電線之方式為之，該業經
    起訴與移送併辦之前案，應認有連續犯裁判上一罪之關係，
    而本案起訴之加重竊盜罪（本案所涉刑法第188 條妨害公用
    事業之罪嫌與加重竊盜罪，係一行為觸犯二罪名，為想像競
    合犯）罪名，亦與前開業經起訴、移送併辦之前案同一，本
    案起訴書所指連續竊盜犯行之第一次犯罪時間，與前開業經
    移送併辦之前案最後一次犯罪時間，相距不到2 月，而本案
    所竊財物與前開業經起訴、移送併辦之前案中，所竊電纜線
    相同，均有持客觀上足供兇器使用之鐵剪為工具，以剪斷電
    線之方式為之，本案犯罪手法亦與前開業經起訴及移送併辦
    之前案相同，而上開業經起訴及併辦之前案中，亦有與本案
    共同正犯之鄒建義共同為之情形，足見本案與前開業經起訴
    及移送併辦之前案，犯罪時間緊接，方法相同，顯係基於概
    括犯意為之，均應為連續犯。
四、從而，本案與前開業經起訴及移送併辦之前案，具有連續犯
    之裁判上一罪關係，為同一案件，而前開業經起訴之前案，
    係於94年5 月2 日繫屬於本院；本案係於94年8 月17日繫屬
    本院，業如前述，顯見前案繫屬時間，較本案繫屬時間為前
    ，公訴人就同一案件向本院重行起訴，依照首開判例意旨及
    說明，本件爰不經言詞辯論，逕為諭知不受理之判決。
據上論斷，應依刑事訴訟法第303 條第2 款、第307 條，判決如
主文。
本案經檢察官徐文豪到庭執行職務
中　　華　　民　　國　　94　　年　　9 　　月　　15　　日
                        臺灣桃園地方法院刑事第三庭
                            審判長法  官  謝順輝
                                  法  官  鄭吉雄
                                  法  官  尹  良
上正本證明與原本無異。
如不服本判決，應於判決送達後十日內向本院提出上訴，上訴於
臺灣高等法院。
                                  書記官  廖宜政
中　　華　　民　　國　　94　　年　　9 　　月　　15　　日
